臺灣桃園地方法院交通事件裁定　　　　　　　　　　九十一年度交聲字第三三四號
　　受處分人
　　即異議人　甲○○
右列受處分人因違反道路交通管理處罰條例案件，對於國道公路警察局第三警察隊九
十一年五月二十二日所為之公警局交字第Ｚ00000000號舉發違反道路交通管
理事件通知單之舉發，即交通部公路局新竹區監理所桃園監理站中壢監理分站九十一
年七月三日壢監裁字第駕裁５３－Ｚ00000000號裁決書所為之處分，聲明異
議，本院裁定如左：
    主      文
異議駁回。
    理      由
一、本件異議意旨略以：異議人甲○○於民國九十一年五月二十三日，駕駛車牌號碼
    五Ｆ—二七一八號自用小客車，沿國道一號高速公路由北往南行駛，嗣於同日凌
    晨四時十分許，途經該路段南向一九二公里處時，為國道公路警察局第三隊攔截
    舉發「經雷測行速一二一公里，限速一００公里，超速二一公里」，並填掣公警
    局交字第Ｚ00000000號舉發違反道路交通管理事件通知單移送交通部公
    路局新竹區監理所桃園監理站中壢分站處理。然警方係於途經三、五百公尺後才
    攔停，途中均有其他汽車駛過，如何證明異議人之汽車即為超速之車輛？且亦無
    其他照片等證據可資證明，特具狀提出本件異議云云。
二、按汽車行駛高速公路應依速限標誌指示，高速公路交通管制規則第五條定有明文
    。違反上開規定者，依道路交通管理處罰條例第三十三條第一項之規定，處罰駕
    駛人新台幣三千元以上六千元以下罰鍰，並記違規點數一點。
三、經查：異議人所有之上開自用小客車於九十一年五月二十三日凌晨四時十分許，
    行駛經過國道一號公路南向一九二公里處時，確有於限速一００公里之路段，行
    駛時速一二一公里，而超速二十一公里之違規事實，業據證人即當場攔截舉發之
    警員劉憲銘到庭證述：「用我們車上的雷達測速，電腦上面有顯示異議人車速一
    二一公里，當時旁邊沒有什麼車子，我測到後，我才開始往前追。」、「（測速
    儀器有無辦法鎖定車子？）有二台車車速很快時，比較有爭議性，我們不會抓，
    他是單獨一台車開過來。」、「（你能確定當時測速的車輛就是異議人所開的車
    ？）能。」等語稽詳。本院參諸異議人上開經舉發違規之時段為凌晨四時十分許
    ，衡情斯時國道高速公路該路段行車數量不多，警員於測速後，僅見異議人之車
    超速，立即追蹤攔截，且僅追蹤約三、五百公尺即將異議人攔停，顯非誤判。復
    稽之證人劉憲銘為資深員警，值勤經驗豐富，其於本院審理中之上開證述內容明
    確、語氣堅定，真實性甚高，洵堪採信。是以，縱使本件違規事件，並無照片可
    資佐證，本院斟酌上揭情況證據，仍認異議人確有超速駕車之違反高速公路交通
    管制規則行為自明，原處分機關以異議人違反道路交通管理處罰條例第三十三條
    第一項之規定，裁處異議人罰鍰三千元並記違規點數一點之處分，核無不合。異
    議人猶執前詞提起本件異議，顯無理由，應予駁回。
四、復按，警方使用移動式雷達測速器偵測超速車輛，固為目前普遍使用之舉發超速
    違規方式，然較諸固定式測速儀器，此種移動式雷達測速器並無同時照相之功能
    ，而無物理證據憑供事後確認判斷，完全仰仗值勤人員目視追蹤攔截，是以不能
    完全排除誤判之可能，容有改進之餘地，否則類此爭議必層出不窮，徒惹民怨，
    並增訟累，是以本件異議人之爭執洵可理解。斧底抽薪之計，唯督促警政機關引
    進科學儀器，並改進值勤技巧，附此敘明。
五、據上論斷，應依道路交通管理處罰條例第八十七條第二項、道路交通案件處理辦
    法第十九條，裁定如主文。
中      華      民      國    九十一    年      九      月    十三    日
                                臺灣桃園地方法院交通法庭
                                    法  官   陳永來
右正本證明與原本無異。
如不服本裁定，應於裁定送達後五日內向本院提出抗告狀。
                                    書記官   洪明媚
中      華      民      國    九十一    年      九      月    二十    日
